【裁判字號】    94,上訴,1208
【裁判日期】    950208
【裁判案由】    違反毒品危害防制條例
【裁判全文】
臺灣高等法院臺南分院刑事判決        94年度上訴字第1208號
上  訴  人
即  被  告  甲○○
上列上訴人因違反毒品危害防制條例案件，不服臺灣雲林地方法
院94 年度訴字第696號中華民國94年11月8日第一審判決（起訴
案號：臺灣雲林地方法院檢察署94年度毒偵字第878號、1090號
），提起上訴，本院判決如下：
    主  文
上訴駁回。
    事  實
一、甲○○前因施用第二級毒品安非他命案件，經送觀察、勒戒
    後，認無繼續施用毒品之傾向，予以釋放，並由臺灣雲林地
    方法院檢察署檢察官於民國94年2 月24日，以94年度毒偵字
    第153 號為不起訴處分。詎其不知悔改，復基於施用第一級
    毒品海洛因之犯意，於94年4 月26日某時，在其位於雲林縣
    台西鄉○○村○○路226號住處倉庫內，將第一級毒品海洛
    因摻入香菸後，點燃施用。另復基於施用第二級毒品甲基安
    非他命之概括犯意，自94年3月初某日起，至同年4月26日止
    ，在其雲林縣臺西鄉○○村○○路226號住處，以每日施用
    二次之頻率，將毒品甲基安非他命置於玻璃球內燒烤後吸食
    其煙之方式，連續施用第二級毒品甲基安非他命多次。嗣於
    94年4月27日，因另涉竊盜案件，為警在上址查獲，扣得毒
    品海洛因2小包（驗後淨重3.20公克）、毒品甲基安非他命6
    小包（驗後淨重20.5278公克）、其所有供施用第二級毒品
    甲基安非他命所用之塑膠鏟管3支、分裝袋2包、小皮包一個
    及電子磅秤1個等物，且經採尿送驗，檢出毒品「嗎啡陽性
    、甲基安非他命陽性」反應。甲○○再因涉嫌竊盜罪，經臺
    灣雲林地方法院解送至臺灣雲林看守所羈押，經該所於94年
    4月29日採尿送驗，檢出毒品「甲基安非他命陽性」反應。
二、案經雲林縣警察局台西分局及臺灣雲林看守所移送臺灣雲林
    地方法院檢察署檢察官偵查起訴。
    理  由
一、被告經合法傳喚未到庭。經查：
（一）被告甲○○施用第二級毒品甲基安非他命部分：此部分犯
      罪事實業據被告於原審坦承不諱（見原審卷第32頁反面）
      ，且被告於94年4月27日查獲後經警採尿送驗，檢出甲基
      安非他命陽性反應，此有台灣檢驗科技股份有限公司濫用
      藥物尿液檢驗報告、雲林縣衛生局煙毒尿液檢驗成績書、
      雲林縣警察局台西分局查獲煙毒麻管嫌犯尿液送檢真實姓
      名對照表足憑；而被告因另涉竊盜罪，由臺灣雲林地方法
      院解送至臺灣雲林看守所羈押，經該所於94年4月29日採
      尿送驗，又檢出毒品「甲基安非他命陽性」反應，此亦有
      臺灣雲林看守所94年5月27日雲所境政字第0944300066號
      函、在監（所）或出監（所）收容人資料、同意書、臺灣
      雲林第二監獄收容人尿液採集作業確認書、檢體採收紀錄
      表、詮昕科技股份有限公司濫用藥物尿液檢驗報告可稽，
      核與被告自白相符。此外，並有毒品甲基安非他命6小包
      （毛重23.44公克，驗後淨重20. 5278公克）、塑膠鏟管3
      支、分裝袋2包、小皮包1個扣案可資佐證，被告此部分罪
      證明確，犯行堪予認定。
（二）被告甲○○施用第一級毒品海洛因部分：被告甲○○於原
      審辯稱：「阿南他們有吸食海洛因，我去那邊跟他們聊天
      ，我有用二級毒品，毒品都是阿南的，他們把海洛因放入
      香煙裡面用燒烤，我是因為有去抽到他們的香煙，我沒有
      刻意要去吸食海洛因，抽煙時不曉得裡面有海洛因。」，
      「我確實不知道香煙裡面有摻雜海洛因，以為是香煙才拿
      起來抽。」等語。惟查：被告於94 年4月27日因竊盜等案
      件經警查獲，同時扣得海洛因毛重3.84公克（驗後淨重
      3.20公克)，此有刑案現場照片4幀、及法務部調查局調科
      壹字第160002699號鑑驗通知書足憑，堪認被告確實有持
      有第一級毒品海洛因之事實。而被告於查獲翌日（即28日
      ）經警採尿送驗，檢出嗎啡（海洛因毒品之代謝物）陽性
      反應，亦有台灣檢驗科技股份有限公司濫用藥物尿液檢驗
      報告可稽。而被告於檢察官訊問時，即已坦白承認有施用
      及持有海洛因之犯罪事實（見毒偵字第878號卷第18頁）
      。雖被告於原審以前詞為辯，惟含海洛因之香煙味道與普
      通香煙味道不同，被告又係到阿南等人吸海洛因的地方去
      ，吸用含海洛因之香煙，應知其係含海洛因之香煙，所辯
      不知情，非可採信，堪認被告確實有施用第一級毒品海洛
      因之犯行。
二、核被告所為，係犯毒品危害防制條例第10條第1、2項之施用
    第一、二級毒品罪。被告施用第一、二級毒品前之持有毒品
    低度行為，已為施用之高度行為吸收，不再論以持有罪。被
    告先後多次施用第二級毒品之行為，時間緊接，犯罪構成要
    件相同，顯係基於概括犯意反覆為之，應依連續犯規定論以
    一罪，並依法加重其刑。其施用第一級毒品及第二級毒品犯
    意個別，犯罪態樣不同，應分論併罰。
三、原審因予適用毒品危害防制條例第10條第1項、第2項、第18
    條第1項前段、刑法第11條前段、第56條、第51條第5款、第
    38 條第1項第2款，並審酌被告自制力薄弱，犯後坦認部分
    犯行等一切情事，量處施用第一級毒品部分有期徒刑八月，
    施用第二級毒品部分有期徒刑六月，並定其應執行刑為有期
    徒刑一年。另扣案海洛因殘渣2小包甲基安非他命殘渣6小包
    ，俱為毒品，均應依毒品危害防制條例第18條第1項前段規
    定沒收銷燬之，分裝袋2包、小皮包1個塑膠鏟管3支乃被告
    所有，且係供其施用毒品案非他命所用之物，均據被告陳明
    在卷，爰依刑法第38條第1項第2款規定宣告沒收。另扣案之
    電子磅秤1個，被告否認係供其施用毒品所用之物，復查無
    證據可資證明係供被告施用毒品犯罪所用之物，爰不宣告沒
    收。本院核其認事用法俱無不合，量刑亦稱妥適，被告上訴
    ，空言指摘原判決不當，為無理由，應予駁回。
四、被告經合法傳喚，無正當理由不到庭，不待其陳述逕行判決
    。
據上論結，應依刑事訴訟法第368條、第371條，判決如主文。
本案經檢察官趙中岳到庭執行職務。
中    華    民    國    95    年    2     月    8     日
                  刑事第三庭    審判長法  官  陳義仲
                                      法  官  宋明蒼
                                      法  官  楊子莊
以上正本證明與原本無異。
施用第一級毒品部分如不服本判決，應於收受本判決後十日內向
本院提出上訴書狀。其未敘述上訴理由者並得於提起上訴後十日
內向本院補提理由書狀（均須按他造當事人之人數附繕本）「切
勿逕送上級法院」。
施用第二級毒品部分不得上訴。
                                      書記官  王全龍
中    華    民    國    95    年    2     月    10    日
附錄本案論罪科刑條文
毒品危害防制條例第10條
施用第一級毒品者，處 6 月以上 5 年以下有期徒刑。
施用第二級毒品者，處 3 年以下有期徒刑。


司法院資訊處製作；財團法人民間司法改革基金會備份。
